【裁判字號】    95,上易,1903
【裁判日期】    951130
【裁判案由】    竊盜
【裁判全文】
臺灣高等法院刑事判決                95年度上易字第1903號
上  訴  人
即  被  告  丙○○
選任辯護人  林仕訪律師
上列上訴人，因竊盜案件，不服臺灣臺北地方法院95年度易字第
562號，中華民國95年8月16日第一審判決（起訴案號：臺灣臺北
地方法院檢察署94年偵字第9304號）提起上訴，本院判決如下：
    主  文
原判決撤銷。
丙○○竊盜，處有期徒刑伍月，如易科罰金，以參佰元折算壹日
。
    事  實
一、丙○○並非臺灣大學學生，惟因準備考試而時常前往台北市
    ○○路21號臺灣大學社會科學暨法律學院（下簡稱臺灣大學
    法學院）旁聽，於民國（下同）94年3月15日下午5時20分許
    ，進入臺灣大學法學院第六教室（位於後排教室一樓，起訴
    書誤為第七教室），因見乙○○持有之黑色包包（內有學校
    駐衛警甲○○所有行動電話1 支、現金新臺幣2200元、悠遊
    卡1張，乙○○所有學生證1張），置放在該教室座位第一排
    桌上，竟意圖為自己不法之所有，竊取乙○○上開黑色包包
    ，得手後離去，為在臺灣大學法學院前排二樓第二十六教室
    內監控之臺灣大學法學院駐衛警甲○○及姚經澎當場目睹，
    而與另名賈姓駐衛警及臺北市政府警察局中正第一分局仁愛
    路派出所郭丘福警員，自杭州南路、紹興南街進入校園分頭
    追捕，丙○○為掩飾上開竊盜犯行，在逃離過程將上開黑色
    包包藏放在臺灣大學法學院後排一樓第十六教室旁男生廁所
    旁榕樹上，並以樹葉遮蓋，再返回臺灣大學法學院後排教室
    二樓時，為上開賈姓駐衛警發現，惟因丙○○身上未被查獲
    該包包，遍尋後排一、二樓各教室，均無所獲，嗣經駐衛警
    循行動電話鈴聲尋得上開黑色包包一個（內含上開物品），
    始悉上情。
二、案經臺北市政府警察局中正第一分局報請臺灣臺北地方法院
    檢察署檢察官偵查起訴。
    理  由
一、訊據上訴人即被告（下稱被告）丙○○，固坦承於上開案發
    日前一段時間，常常前往台灣大學法學院旁聽，案發當日有
    進入第七教室，並遭賈姓駐衛警在後排二樓發現，上開黑色
    包包係於後排一樓教室外榕樹上尋獲之情事，惟矢口否認有
    竊盜犯行，並先後辯稱：其並未竊取上開黑色包包，當時其
    在第十六教室外等候友人下課，欲拿取錄音機，而駐衛警在
    前排二樓第二十六教室監控，應無從看到後排一樓第六、第
    七教室內情況，駐衛警上開目睹證述，應不可採信。又被告
    被查獲時，身上並無贓物，警方亦未在皮包上採獲被告指紋
    ，被告住處被搜索，亦無所獲，足見其並未竊盜該皮包云云
    。被告選任辯護人則為被告辯護陳稱：原審認定被告係在第
    六教室竊盜，與被害人及證人所述該物品係在第七教室被竊
    有所不同，與卷內證據不符，又被告並未遭當場查獲贓物，
    縱被告有取走上開包包，亦僅為侵占遺失物，並非竊盜云云
    。惟查：
(一)證據能力部分：
    1.按除刑事訴訟法第159條之1至第159條之3之情形外，除顯
      有不可信之情況外，公務員職務上製作之紀錄文書、證明
      文書得為證據，刑事訴訟法第159條之4第1 款定有明文。
      卷附照片6 張，為本案承辦警員於案發所拍攝乙節，業經
      證人郭丘福於原審中結證明確，被告並未說明或提出任何
      證據資料證明上開照片6 張有何顯不可信之情狀，依上開
      規定，本案卷附照片6張，自得作為證據。
    2.被告以外之人於審判外之陳述，雖不符刑事訴訟法第 159
      條之1至第159條之4 之規定，而經當事人於審判程序同意
      作為證據，法院審酌該言詞陳述或書面陳述作成時之情況
      ，認為適當者，亦得為證據，刑事訴訟法第159條之5 第1
      項，定有明文。被告雖於原審準備程序中爭執證人乙○○
      於警詢陳述之證據能力，然於原審審理時則明確表示對於
      證人乙○○於警詢中陳述之證據能力不爭執，而同意作為
      本案證據使用，此有相關筆錄在卷可據，嗣經本院依職權
      傳喚該證人到院作證，依上開規定，證人乙○○於警詢之
      陳述，自得作為本案之證據。
    3.次按，刑事法上所謂「陷害教唆」係指他人以「誘人入罪
      」之意思，利用明示或暗示意思表示，惹起一個「原無犯
      罪念頭」人之犯罪決意，倘該被誘捕人本即有犯罪之念頭
      ，警察人員縱有實施「誘捕偵查」之方法，僅係讓該被誘
      捕人之犯罪行為提前浮現，核與「陷害教唆」之情形尚屬
      有別，是誘捕偵查方法倘屬合乎法律規範之目的，並不違
      反受誘捕人之自由意志，且不違反比例原則，則此情況下
      所取得之證據，並非不得作為認定犯罪之依據。茲本案雖
      係臺灣大學法學院為遏止校園失竊案件而事先指派學校駐
      衛警與派出所警員、學生合作，以誘捕發現竊嫌，然參酌
      其查獲經過、使用方法，轄區警員並未參與該誘補計劃，
      亦未進入校園執行警察工作，依前開說明，堪認係屬誘捕
      偵查，本案因而取得之相關證據資料之證據能力，自不因
      而受到影響。
(二)實體認定部分：
    1.證人甲○○於原審中結證稱：伊自74年起在臺灣大學法學
      院擔任校警工作，負責院區同學、教職員工、校產之安全
      維護，而臺灣大學法商學院因屬單純之院區，所以大部分
      是單純之遺失，後來在93年10月間，法研所之學生新買的
      筆記型電腦遭竊，學生家長還到學校希望學校處理，所以
      當時有調出監視錄影帶，經過監視錄影帶比對，發現被告
      可疑，該學生家長亦到學校跟蹤被告幾天，發現被告行蹤
      可疑，希望學校特別注意，在94年開學之後也陸續有6、7
      位同學被偷，經同學反應，校方認為這與校園安全有很大
      影響，所以校警隊就與仁愛路派出所徐群元及郭丘福警員
      成立專案，也請同學配合。案發當天，學務處的人請乙○○將黑色包包放在後排一樓第二間教室第六教室靠窗邊的
      課桌上，乙○○離開該教室後，有跟伊表示包包之置放處
      ，伊與姚經澎就在前排二樓第二十六教室監控，因前排與
      後排教室距離不是很遠，大約十幾公尺，伊戴眼鏡視力有
      零點八以上，肉眼還可以看得到第六教室的情形，當時第
      六教室還有幾個學生、老師在討論問題，被告則於第六、
      第七教室間徘徊，等到第六教室的人都離開了，被告就進
      到第六教室將燈熄掉，並拿取乙○○所置放之上開黑色包
      包，往第七與第十六教室中間小門跑，伊與同事就趕快與
      派出所警員聯繫，並自前排教室往後排教室去找被告，但
      在這段期間都找不到被告，後來另一名賈姓校警在後排二
      樓教室發現被告，郭丘福、徐群元警員搜了被告的身，還
      是找不到黑色包包，結果花了大約二小時後，利用行動電
      話之鈴聲在後排教室一樓第十六教室旁男生廁所旁之榕樹
      樹枝間找到乙○○的上開黑色包包，其上還有落葉遮蓋住
      ，打開後發現包包裡有乙○○之學生證、行動電話、現金
      新臺幣2200元及悠遊卡等物。警詢中陳述，伊雖然有簽名
      ，但因屬協辦，伊並未像審判時一樣描述所有情節，所以
      幾乎沒看就在警詢筆錄簽名，警詢筆錄中「下課時發現被
      告，隨即跟蹤被告走道後排教室一樓」、「昨15日在後排
      教室一樓巧遇到該人時，我即一眼認出是他，便尾隨在後
      」、「乙○○先跟我反應東西不見」、「案發當日我從校
      園其他監視器看到該男子行蹤」等記載，與伊於審判中上
      開證述情節不同，應以審判中所述為準，而偵查及警詢中
      都說遭竊地點為第七教室，但在偵查中作證後，伊與姚經
      澎返還現場察看，確認是第六教室，伊之前都是說後排的
      第二間教室，不含第十六教室等語（參見原審95年5 月23
      日審判筆錄）。
    2.證人姚經澎於原審中結證稱：渠自77年開始任職臺灣大學
      擔任校警工作，89年調到法學院，負責校門口門禁、停車
      管制及行政大樓鎖門，案發之前曾碰過被告好幾次，被告
      都會關教室的燈，覺得被告之行為很奇怪。案發當日五點
      多，甲○○於當日5 點十幾分叫渠到第二十六教室去注意
      後排教室，渠有拿望遠鏡看，看到有一個人離開座位，座
      位上面有一個黑色的東西，渠並未碰到那個人，但那個人
      有無去找甲○○，渠不知情，渠在當日五點二十幾分看到
      被告從第七教室外面走道進入第六教室，進入時雙手都是
      空的，當時第六教室裡面還有幾個學生在聊天，等那些學
      生離開後，被告就將教室的燈關掉，並離開教室，渠即看
      到被告出來時手上拿黑色包包且形色匆忙，甲○○就要渠
      往教室休息室的方向下樓去攔被告，甲○○則由第二十八
      教室下樓去攔，後來經過十幾分鐘，是賈姓同事在後排教
      室二樓攔到被告，但被告手上並沒有拿東西，渠與其他同
      事就去校園找東西，結果才在後排教室男廁後的一棵樹上
      人伸手可及之高度處找到包包，上面還覆蓋樹葉。渠在第
      二十六教室時是看到被告拿一個黑色的東西，因為有玻璃
      擋住，所以看不清楚，後來找到黑色包包，所以渠才確認
      是黑色包包。第七教室及第十六教室中間有門及樓梯，所
      以渠都會稱第六教室為後排第二間教室，被告離開第六教
      室時是往第七教室方向走，而因第七教室與第十六教室中
      間樓梯旁邊的通道可以通往男廁，所以被告是有足夠的時
      間將包包藏在樹上。至於警詢中陳述，渠雖有簽名，但並
      沒有注意看內容，就其中「從監視器看到被告，才跟甲○○一起去」、「可疑男子消失不見後約二分鐘巧遇一位黃
      同學反應黑色包包不見」之陳述，監視器應該是指之前之
      事件，渠證言應該以今日在審判程序所言為準，另外，賈
      姓同事、派出所支援是否為事先安排，或為發現被告犯行
      後始通知配合之情，渠並不清楚等語（參見同上審判筆錄
      ）。
    3.證人郭丘福於原審中結稱：伊在中正一分局仁愛路派出所
      任職警員，在94年期間，因臺大法學院常發生竊案，學校
      有發現可疑人士，所以希望派出所派人協助，案發當天三
      點多，伊與徐群元按表排勤務前往臺大法商學院協助，徐
      群元在杭州南路之校門口處等待，伊則著便服在教室走廊
      走動，並隨時注意被告舉動，於5 點20分下課前看到被告
      在一樓教室外走來走去，伊即在第六、第七教室走廊與被
      告擦身而過，為怕引起被告之注意就從第七教室與第十六
      教室間之樓梯上二樓，原準備繞一圈從第八教室旁之樓梯
      下樓，結果就碰到校警，校警說被告已經將東西拿走，叫
      伊趕快找被告，伊從第八教室那邊下到一樓時，並未看到
      被告，伊有一同去找失竊物，結果是在樹那邊找到包包，
      包包放在樹幹上而且還覆蓋樹葉等語（參見同上審判筆錄
      ）。
    4.茲本案係臺灣大學法學院校方為遏止校園失竊案件而事先
      指派學校駐衛警與派出所警員、學生合作，由證人乙○○
      於案發當日近下課時，將其持有黑色包包置放在臺灣大學
      法學院後排一樓第六教室，由證人即臺灣大學法學院駐衛
      警甲○○（對於上開安排知情）、姚經澎（對於上開安排
      不知情）在臺灣大學法學院前排二樓第二十六教室監控，
      另由派出所之員警在校園外支援，待被告於第六教室下手
      拿取證人乙○○持有上開黑色包包後，即配合派出所警員
      內外追捕被告，被告並於逃離過程將上開黑色包包藏放在
      臺灣大學法學院後排一樓第十六教室旁男廁旁樹上，且以
      樹葉覆蓋等情，業如上述。且查：
      (1)被告於94年3 月15日警訊時坦承「有，我進去關燈，在
        靠窗戶那一排桌上有一個黑色包包」、「有啊，我只是
        摸它一下，之後我就走了」、「我好奇啊」云云（參見
        9304號偵查卷19、20頁）。又於3 月16日偵查中供稱：
        「還沒有下課時，我在隔壁的第七教室，當時是空的，
        我有進去，可是我沒有拿」（參見1465號偵查卷5 頁）
        。嗣於94年6 月22日偵查中另供承「有，當時第七教室
        有4、5人在，這4、5人有陸續離開」、「因為走道很窄
        ，所以走過去時會碰到，但我沒有翻動內物品」云云、
        94年10月21日偵查中供承「當時我走過第七教室的桌椅
        旁邊，我剛好看到電風扇沒關，我去關後，後後門走出
        來，我可能有碰到該皮包」云云（參見9304號偵查卷20
        、49、68頁），就證人指稱被告在第七教室行竊皮包乙
        節，被告先後於警訊、偵查中均坦承有目睹該皮包，並
        有碰觸該皮包等情至詳在卷，可見證人指稱被告竊盜之
        地點，與被告供承有碰觸皮包之地點，應屬一致（僅係
        教室應係第六，而非第七教室之差異而已）。
      (2)被告於95年4 月17日原審準備程序時供稱：請律師幫我
        回答答辯要旨，律師即陳稱：案發當日被告確實有進入
        第七教室，而且在94年3月15日下午5點20分，被告並未
        進入（後改稱確實有進入第七教室），但是並沒有竊取
        東西。律師就被告之前供述，亦陳稱：我們不確定東西
        何時遺失，但是5 點20分，被告確實有進入法學院第七
        教室（參見原審卷17頁背面、18頁）。可見被告於原審
        亦坦承有於案發時間，進入證人所指稱被告行竊之第七
        教室無訛，僅係有意辯稱被害人之東西應係遺失，而非
        被竊。
      (3)被告於原審95年5 月23日審理時，就法院交互詰問證人
        甲○○後，審判長詢問有何問題詢問證人時，陳稱沒有
        ，審判長就被竊之教室究係第七或第六，再詢問證人時
        ，證人證稱：被告係在第六教室竊盜云云，被告即改稱
        ：3 月15日當天第六教室並沒有上課，而且我進去的是
        第七教室，不是第六教室，我是在第七教室看到黑色包
        包，我也是經過而已。當日再交互詰問證人姚經澎後，
        被告就證人之證述，陳稱：證人所說不實（參見原審卷
        49至50頁、54頁背面），被告於原審同年7 月19日審理
        時否認有該竊盜犯行，但辯護意旨狀卻載稱：被告如有
        取走該皮包，應係侵占遺失物云云，由上所述，被告於
        偵查中、原審時之抗辯內容，堪認被告前後所辯不一致
        ，應係卸責之詞，難以採信。再佐以被告於當日在後排
        二樓被駐衛警查獲，該皮包查獲地點係在後排教室廁所
        旁榕樹上，與該後排第六、第七、第十六教室有相當地
        緣關係等情，足見證人指稱被告在第六教室竊盜該皮包
        之情節，應與事實相符，而堪採信，自堪採為被告不利
        認定之根據。
      (4)證人乙○○於警詢中證稱：伊所有之黑色包包係置放在
        第七教室第1排第4個位置遺失，伊發現不見後，有走出
        教室向駐衛警陳述等語。證人甲○○於警詢證稱：案發
        當日伊跟蹤該名男子走入第七教室內竊取乙○○之包包
        等語。證人姚經澎於警詢證稱：該名男子走下一樓進入
        後排第七教室，進入教室前手中並未持任何物品，離開
        教室時手上卻拿一個黑色包包，渠即趨前查看，約二分
        鐘後巧遇黃同學反應物品遺失等語，固與證人甲○○、
        姚經澎於原審中之上開證言略有出入，然證人甲○○、
        姚經澎業已明確說明警詢、偵查中錯誤表示為第七教室
        之原因，並表明業已返回現場查證確認等情至詳在卷。
        且比對證人甲○○、姚經澎於警詢及原審中之證言，就
        目睹被告於案發時間進入教室竊盜乙○○持有黑色包包
        之核心事實，均為一致陳述，尚難僅以監視方式為跟蹤
        、尾隨或在教室監控、教室編號、證人乙○○是否有向
        駐衛警反應等細節略有出入，即認證人甲○○、姚經澎
        上開目擊被告竊盜證人乙○○所有黑色包包之證言，均
        與事實不符，而不可採信。
    5.次查：本院為釐清事實真相，依職權傳喚證人乙○○、甲○○到庭作證：
      (1)依乙○○於本院證述：渠係台大社科院的學生會會長，
        因時常有同學物品遭竊，乃跟學校反應，學校決組成專
        案，由甲○○隊長、課外活動組李股長處理，渠配合將
        包包放在第六教室後離開回去宿舍。事後李股長通知渠
        前往警局作筆錄，皮包內僅有學生證係渠所有。前往作
        筆錄時，丁隊長及李股長有向渠說明查獲被告之經過，
        今日前來作證，有向校方請教是否可不用來，但因本案
        已傳喚三次，校方希望照實說，當時渠放好皮包時，並
        未向丁隊長報告，直接回去宿舍等語（參見本院卷67至
        69頁）。
      (2)證人甲○○於本院證稱：乙○○前往做筆錄時，伊有告
        訴他查獲之過程，因他不在現場，當時在警訊及偵查中
        ，並未說明係一個專案，在法院作證時才說出全部內容
        ，伊跟姚經澎都有目睹被告由第六教室拿取皮包後離去
        之動作，乙○○離開教室時，並未向伊報告，因乙○○
        將皮包放在第一排靠近窗戶的地方，當時伊在前排二樓
        第二十六教室，絕對可以看到教室內之影像，皮包及其
        內之現金、手機、悠遊卡均係伊所有，有請仁愛派出所
        員警支援，他們在杭州南路側門埋伏，因為警員不能進
        入校園。學校學務處決定成立專案，由派出所配合。追
        尋被告過程中，賈姓同事在後排二樓查到被告，前後花
        二小時，才依手機訊號查到皮包，被告從第六教室離開
        後左轉，即可到後面機車棚停車場及放置皮包被查獲之
        位置等語（參見本院卷70至73頁）。
      (3)依乙○○、甲○○上開證述內容，佐以警員郭丘福原審
        證述：「（案發前何時開始配合查緝工作）案發當日至
        少一個禮拜前，但不是每天都有去幫忙」（參見原審卷
        56頁），堪認本件專案，僅有甲○○、李股長、乙○○
        知悉，即便係駐衛警姚經澎，亦不知悉內容，茲乙○○
        於第六教室放置皮包後即離開回去宿舍，並未向甲○○
        報告，在場監控者係甲○○、姚經澎二人，而賈姓駐衛
        警及派出所員警在校園內外協助追捕，則乙○○就查獲
        過程既未目睹，渠前往警局作筆錄前，甲○○等人有向
        渠說明查獲過程，核與常情無違。況且，乙○○於警局
        僅證述被竊之事實，就何人行竊，如何行竊均未描述，
        可見渠於警局之證述，並無虛假情事，且渠於本院上開
        所證，核與甲○○所證，及姚經澎於原審所證，本院依
        卷附學校位置圖等情以觀，堪認與事實相符，自堪採為
        被告不利認定之根據至明，被告辯稱：警方未在皮包外
        採證是否有其指紋，其身上未被查獲該皮包云云，核係
        卸責之詞，難以採信。
      (4)證人甲○○於原審時證述：乙○○離開教室後，有向伊
        報告乙節，固與伊、乙○○於本院所證未符。又甲○○
        於原審中證稱：伊戴眼鏡視力在零點八以上，案發當時
        有帶眼鏡，前後排教室距離約十幾公尺，乙○○放好東
        西後有來跟伊說東西放在何處等語，證人姚經澎於原審
        中證稱：案發當時，渠係以望遠鏡監控，因有玻璃擋住
        ，所以無法看見被告所持何物，渠在監控過程中，並未
        碰到學生等語，但證人姚經澎於原審中亦證述：渠沒有
        碰到放東西的人，但那人有無找甲○○，渠並不知情，
        並沒有看在渠附近的甲○○在做何事等語（參見原審卷
        54頁），足見乙○○放好東西後有無向甲○○報告乙節
        ，雖甲○○前後證述有所未合，但甲○○、乙○○已於
        本院證述相符在卷，且此未合，無礙被告於上開地點被
        查獲經過之認定，是乙○○有無向甲○○報告，應無礙
        證人甲○○、姚經澎就案發經過目睹之認定，被告及其
        選任辯護人以其等所提相片，主張前排第二十六教室，
        無法看清後排第六教室之影像，而否認被告係竊嫌，核
        係卸責之辯，不足採信。
      (5)依證人甲○○於本院所證，轄區員警並未介入專案內容
        ，則有權偵辦案件之派出所員警既未直接參與專案內容
        ，被告事先亦未認知有此專案，甲○○更無法預測竊嫌
        一定是誰，亦難以預見被告會進入竊盜，則被告將教室
        內皮包擅自取走，如同一般書店或賣場，在物品內裝置
        辨別條碼，於結帳區前之擅自放入行為人自身之皮包內
        ，而無拿出結帳之意，因而被櫃檯識破查獲般，堪認定
        係既遂犯，是被告將桌上皮包取走離去，堪認係既遂犯
        ，核與一般虛假毒品買賣交易，因無買賣毒品意思合致
        ，而應構成販賣未遂罪，炯然有別。又甲○○於警訊、
        偵查中何以未供稱本件係專案而查獲，依本件事證以觀
        ，尚無礙上開竊盜犯行認定，被告選任辯護人以此質疑
        證人證述之可信性，難以採取。
      (6)被告於本院請求傳喚證人林瑋婷、高麗秋，向忠孝派出
        所函查拾獲物品之紀錄，核與本案竊盜事實有無，並無
        直接關連，核無傳喚、函查必要。又被告請求傳喚警員
        徐群元（或採證人員）以證明何以未採證皮包指紋乙節
        ，因原審已函查，據中正第一分局覆稱：因贓物表面為
        微小顆粒，非平面，無法採證（參見原審卷69頁），且
        承辦另位警員郭丘福已於原審作證，本案依上開證據，
        已堪認定被告之犯行，核無必要。被告請求勘驗乙○○
        之警訊錄音帶，因該警訊供述並未指稱係何人竊盜，且
        證人已於本院到庭作證，亦無勘驗必要。被告請求勘驗
        甲○○、姚經澎警訊錄音帶，該二位駐衛警，已先後於
        偵查、原審、本院時作證，並就警訊筆錄記載緣由證述
        甚詳在卷，核無必要，均併此敘明。
    6.證人乙○○將黑色包包置放在臺灣大學法學院第六教室之
      桌上而離開，案發時恰為下課時間，已如前述，被告對於
      黑色包包之持有人可返回上開教室拿取一節，應知悉甚詳
      ，參以卷附照片6 張，上開黑色包包體積非小，遭人遺失
      遺忘而未攜走之可能甚小，被告擅自拿取上開黑色包包後
      ，將之藏放在臺灣大學法學院後排一樓第十六教室旁男廁
      旁榕樹上，且以樹葉覆蓋，亦如前述，由證人乙○○放置
      上開黑色包包之位置、時間、黑色包包外觀等客觀情狀，
      及被告拿取上開黑色包包後藏放位置以觀，被告對於上開
      黑色包包係屬他人持有並占有之物，僅係一時暫放在上開
      教室，而非屬他人遺失或遺忘之物品等情，實難推諉不知
      ，從而，被告既得認知上開黑色包包為他人持有並占有之
      物、非屬遺失物，仍拿取上開黑色包包後離去，核與竊盜
      罪之構成要件即屬相符，被告答辯狀所稱：僅屬侵占遺失
      物罪云云，與事實不合，難以採信。又本案被竊物品教室
      係第六，而非第七，已詳如前述，被告以原審認定係在第
      六教室行竊，與卷內證據不相符，亦難採取。綜上所述，
      本件事證已明確，被告上開竊盜犯行，洵堪認定，自應依
      法論科。
二、核被告所為，係犯刑法第320條第1項之竊盜罪。原審經審理
    結果，認被告罪證明確，予以論科，固非無見，但查，本案
    係學校成立之專案，則皮包及其內財物係何人所有，原審未
    詳查認定，以致與本院查明之事實有異，自有違誤。又本件
    被告所為究係既遂或未遂，原審未說明認定，亦有理由不備
    之違誤。被告提起上訴否認上開犯罪，依上所述，核非可取
    ，惟原判決既有上開可議，即屬無可維持，自應由本院撤銷
    改判。又查，被告行為後，刑法業於94年2月2日修正公布，
    並自95年7月1日施行，其中易科罰金部分，新法刪除「因身
    體、教育、職業、家庭之關係或其他正當事由，執行顯有困
    難者」之要件，並將易科罰金之折算標準，由原配合罰金罰
    鍰提高標準條例（95年7月1日刪除生效）第2 條規定之銀元
    一百元至銀元三百元折算一日，提高為新臺幣一千元、二千
    元或三千元折算一日，經比較後，以舊法較有利於被告，自
    應適用行為時法。爰審酌被告於警詢、偵查及法院審理中均
    矢口否認犯行，犯後態度，犯罪手段、所生危害等一切情狀
    ，量處如主文第二項所示之刑，並依法諭知易科罰金之折算
    標準，以示懲儆。
據上論斷，應依刑事訴訟法第369條第1項前段、第364條、第299
條第1項前段，刑法第2條第1項、第320條第1 項、修正前刑法第
41條第1項前段，修正前罰金罰鍰提高標準條例第1 條前段、第2
條，判決如主文。
本案經檢察官林秀濤到庭執行職務
中    華    民    國    95    年    11    月    30    日
                  刑事第六庭  審判長法  官  林  堭  儀
                                    法  官  莊  謙  崇
                                    法  官  蔡  聰  明
以上正本證明與原本無異。
不得上訴。
                                    書記官  陳  建  邦
中    華    民    國    95    年    11    月    30    日
附錄：本案論罪科刑法條全文
刑法第320條：
意圖為自己或第三人不法之所有，而竊取他人之動產者，為竊盜
罪，處5年以下有期徒刑、拘役或5百元以下罰金。
意圖為自己或第三人不法之利益，而竊佔他人之不動產者，依前
項之規定處斷。
前二項之未遂犯罰之。


司法院資訊處製作；財團法人民間司法改革基金會備份。
